Inventaris van het archief van het Directoraat-Generaal Industrie en Diensten (DGID), (1972) 1993-2001
Nationaal Archief, Den Haag
- Taakuitvoering, 2
  - Economische aangelegenheden, -1.82
    - Industrie. Dienstverlening. Handel, -1.824
      - Industrie, Energie, -1.824.1
        - Algemene aspecten ten aanzien van de industrie, -1.824.10
          - Onderzoek. Voorlichting. Documentatie, -1.824.101
            - Voorlichting, -1.824.101.1
              - Onderzoek, -1.824.101.12
                - Stukken betreffende het laten verrichten van een onderzoek door de Technische Universiteit Eindhoven ten behoeve van een vervolgonderzoek biotechnologiemonitor, 1993-1997; 469; pak
                - Stukken betreffende het voeren van het secretariaat van de Klankbordgroep Biotechnologie, 1993-1997; 470; omslag
                - Stukken betreffende het informeren van de voorzitter van de Tweede Kamer der Staten-Generaal inzake de resultaten van het gevoerde biotechnologiebeleid en over de toekomst van het biotechnologiebeleid, 1994-; 471; omslag
                - Stukken betreffende het behandelen van aangelegenheden met betrekking tot het Nederlands Onderzoeksprogramma Biotechnologische In-Situ Sanering (NOBIS), 1994-1996; 472; pak
                - Stukken betreffende het informeren van de minister ter voorbereiding op zijn gesprek met de ministers Van Aartsen en Borst inzake diverse aspecten ten aanzien van biotechnologie, 1994-1996; 473; omslag
                - Stukken betreffende het vaststellen van het eindverslag van de werkzaamheden van het Communicatie-overleg Biotechnologie (COB), 1994-1997; 474; omslag
                - Stukken betreffende het verlenen van subsidie aan en vergaderstukken van de Stichting Nederlands Onderzoeksprogramma Biotechnologische In-Situ Sanering (NOBIS), 1994-1998; 475-479; 5 pakken
                - Het voeren van correspondentie met de Stichting NOBIS 1995-1995, 475; pak
                - Stukken betreffende het behandelen van de subsidieaanvraag en het committeren 1995-1997, 476; pak
                - Vergaderstukken van de Werkgroep NOBIS en de Stuurgroep NOBIS 1994-1998, 477; pak
                - Vergaderstukken van de Raad van Toezicht van het Nederlands Onderzoeksprogramma Biotechnologische In-Situ Sanering (NOBIS) 1995 - 1997, 478; pak
                - Vergaderstukken van de Raad van Toezicht van het Nederlands Onderzoeksprogramma Biotechnologische In-Situ Sanering (NOBIS) 1996 - 1998, 479; pak
                - Stukken betreffende het verlenen van de opdracht aan Senter tot het verrichten van een onderzoek naar de positionering van de biotechnologie in het Vijfde Kaderprogramma, 1995-1996; 480; pak
                - Stukken betreffende het verstrekken van een subsidie aan de Erasmus Universiteit te Rotterdam ten behoeve van het onderzoeksproject Biotechnologie in het jaar 2000, 1995-1997; 481; pak
                - Stukken betreffende het verlenen van subsidie aan TNO Milieu, Energie en Procesinnovatie voor het uitvoeren van de studie Biotechnology for Clean Industrial Products, 1996-1999; 482; omslag
                - Materiaalonderzoek, -1.824.101.125
                - Werkplannen en jaarplannen van de Projectgroep Materiaaltechnologie, 1989 - 1995; 483; omslag
                Nota bene: Het secretariaat ligt bij Economische Zaken
                - Stukken betreffende het laten verrichten van een evaluatieonderzoek door het Instituut voor Sociaal Wetenschappelijk Onderzoek (IVA) naar het Demonstratieproject Kennisoverdracht Materiaaltechnologie, 1992 - 1993; 484; pak
                - Stukken betreffende het verlenen van de opdracht aan Coopers & Lybrand Civi Consultancy tot het uitvoeren van een beleidsstudie naar milieu-aspecten van materiaaltechnologie, 1992 - 1993; 485; pak
                - Stukken betreffende het verlenen van een subsidie aan Haskoning Koninklijk Ingenieurs- en Architectenbureau tot het samenstellen van een membraamgids, 1992 - 1995; 486; omslag
                - Stukken betreffende het verlenen van de opdracht aan NBBI inzake het uitvoeren van een haalbaarheidsstudie Materialen Informatiepunt, 1993 - 1994; 487; pak
                - Stukken betreffende het verlenen van de opdracht naar de stand van zaken van de Metaaltechnologie in de Nederlandse Industrie aan Coopers & Lybrand Civi Consultancy te Den Haag, 1994 - 1995; 488; pak
                - Stukken betreffende het laten verrichten van een internationaal vergelijkend onderzoek door Government Policy Consultants op het terrein van Materiaaltechnologie, 1995 - 1996; 489; pak
                - Stukken betreffende het verlenen van subsidie aan IC Netwerk tot het organiseren van regionale voorlichtingsbijeenkomsten voor kennisoverdracht van materiaaltechnologie, 1996 - 2000; 490; pak
                Nota bene: Bevat rapportages
                - Stukken betreffende het verstrekken van subsidie en het laten verrichten van een onderzoek door organisaties ten behoeve van membraantechnologie, 1996 - 2000; 491-492; 2 pakken
                - Het verstrekken van een subsidie aan de Vereniging voor Oppervlaktetechnieken van Materialen (VOM) ten behoeve van het Demonstratieproject Membraantechnologie 1996 - 2000, 491; pak
                - Het laten verrichten van een onderzoek door Moerdijk van Oosten & Partners BV naar de knelpunten en oplossingen op het gebied van de membraantechnologie 1997 - 1998, 492; pak
                - Stukken betreffende het verlenen van subsidie aan TNO Bouw voor het uitwerken van het Euro-klassensysteem met betrekking tot het brandgedrag van bouwproducten, 1998 - 1999; 493; omslag
              - Technisch wetenschappelijke voorlichting, -1.824.101.141
                - Stukken betreffende het verlenen van opdrachten tot het uitvoeren van voorstudies in het Innovatiegerichte Onderzoeksprogramma (IOP), 1987 - 2000; 494-507; 8 pakken en 6 omslagen
                - Programmacommissie PolymeerComposieten en Bijzondere Polymeren (PCBP) ten behoeve van het IOP Polymeercomposieten en Bijzondere Polymeren 1987 - 1991, 494; omslag
                - Programmacommissie Industriële Eiwitten ten behoeve van het IOP Industriële Eiwitten 1988 - 1995, 495; pak
                - Programmacommissie Koolhydraten (PCK) ten behoeve van het IOP Koolhydraten 1988 - 1995, 496; omslag
                - Ministerie van Verkeer en Waterstaat, Dienst Rijkswaterstaat met betrekking tot monitoring van het verbruik van grondstoffen in de bouw 1991 - 1994, 497; omslag
                - Gemeentelijk Centrum voor Onderzoek te Putten ten behoeve van de uitvoering van twee technische keramiek projecten in het kader van een innovatiegerichte onderzoekprogramma (IOP) 1991 - 1995, 498; omslag
                - Programmacommissie Membraantechnologie (PCM) ten behoeve van het IOP Membraantechnologie 1991 - 1999, 499; omslag
                - TNO Kunststoffen en Rubber Instituut met betrekking tot milieuaspecten van pvc in verpakkingen 1991 - 2000, 500-501
                - 1991 - 1994, 500; pak
                - 1993 - 2000, 501; omslag
                - Berenschot BV met betrekking tot Beeldverwerking 1994 - 1995, 502; pak
                - Consultium met betrekking tot Man-Machine Interface 1994 - 1995, 503; pak
                - Face BV tot het uitvoeren van de Voorstudie IOP VLSI-ontwerpkunde 1994 - 1995, 504; pak
                - PA Consulting Group met betrekking tot Computational Material Science 1994 - 1995, 505; pak
                - Het Nederlands Verpakkingscentrum te Gouda ten behoeve van het demonstratieproject Verpakkingen op basis van BIO Plastics 1995 - 1998, 506-507
                - 1995 - 1997, 506; pak
                - 1998, 507; pak
                - Stukken betreffende het verlenen van de opdracht aan Kris Kras tot het vervaardigen van de brochure Technologische Samenwerking tussen Nederland en Israël en aan Schoep & Van der Toorn tot het vervaardigen van de brochure Profiel van het Nederlandse Bedrijfsleven, 1991 - 1993; 508; pak
                - Stukken betreffende het verlenen van de opdracht aan de Vereniging FME tot het uitvoeren van het project VM-publicaties Het buigen van de dunne plaat in het kader van de materiaaltechnologie, 1992 - 1993; 509; pak
                - Stukken betreffende het verlenen van de opdracht aan Schoonebeek Journalistieke Produkties tot het vervaardigen van een brochure over materiaaltechnologie, 1992 - 1993; 510; omslag
                - Stukken betreffende het behandelen van aangelegenheden inzake het Technisch Wetenschappelijk Attaché Systeem (TWA), 1993 - 1997; 511-513; 1 pak en 2 omslagen
                - Het aanbieden van het jaarverslag 1992 van het TWA aan de Vaste Commissie voor Economische Zaken van de Tweede Kamer der Staten-Generaal 1993, 511; pak
                - Het behandelen van de beleidsnotitie TWA 2000 1994 - 1996, 512; omslag
                - Het beantwoorden van vragen van het Tweede Kamerlid Mateman (CDA) inzake het TWA-postennetwerk, alsmede het informeren van de voorzitter van de Tweede Kamer der Staten-Generaal inzake een evaluatie van de Technisch-Wetenschappelijk Attachés in Europa 1995 - 1997, 513; omslag
                - Stukken betreffende het verlenen van de opdracht tot het uitvoeren van het project Beroepsvoorlichting Chemie aan de Stichting C3 te Amsterdam, 1994 - 1997; 514; omslag
                Nota bene: Zie voor videoband het inv.nr. 2159
          - Industrialisatie, -1.824.102
            - Oprichting, uitbreiding en ontwikkeling van industrieën. Hier o.m.: bestudering van industriële projecten; investeringsplannen; kapitaalgoederen; bouwvolume, -1.824.102.2
              - Stukken betreffende het toekennen van subsidie aan Civi Consultancy voor het uitvoeren van een casestudie in het kader van de Stimuleringsregeling Flexibele Produktie Automatisering, 1984 - 1995; 515; pak
              - Stukken betreffende het behandelen van aangelegenheden inzake de Kredietregeling Elektronische Diensten-Ontwikkeling (KREDO), 1996 - 1999; 516-517; 1 pak en 1 omslag
                - Het tot stand komen van KREDO 1996 in het kader van het Nationaal Actieprogramma Elektronische Snelwegen 1996, 516; omslag
                - De totstandkoming, uitvoering en evaluatie van het Besluit Kredieten Elektronische Diensten-Ontwikkeling, alsmede het informeren van de Eerste Kamer der Staten-Generaal hierover 1996 - 1999, 517; pak
              - Stukken betreffende het voeren van het secretariaat van de Klankbordgroep Electronische Diensten, 1997; 518; omslag
              - Stukken betreffende het verlenen van de opdracht aan de Centrale Bond van Meubelfabrikanten tot het uitvoeren van een onderzoek naar samenwerkingsstructuren in de meubelindustrie ter versterking van de internationale concurrentiekracht, 1997 - 1998; 519; omslag
              - Stukken betreffende het behandelen van aangelegenheden met betrekking tot electronic commerce (e-commerce), alsmede het beantwoorden van vragen van het Tweede Kamerlid Van der Hoeven (CDA) over consumentenrechten bij verkoop via internet, 1999 - 2000; 520; pak
              - Vestiging van industrieën, -1.824.102.23
                - Stukken betreffende het informeren en adviseren van de minister inzake het financieel ondersteunen van de Rabobank inzake het opstarten van het Stimuleringsfonds Composite Valley ter stimulering van de vestiging van bedrijven op en rond het bedrijventerrein te Ypenburg, 1997; 521; omslag
            - Vestiging van buitenlandse industrieën in Nederland, -1.824.102.235
              - Uitbesteding aan en toelevering door Nederlandse industrieën-, -1.824.102.235.3
                - Stukken betreffende het voorbereiden en tot stand komen van voortgangsrapportages, alsmede het organiseren, coördineren en leveren van bijdragen in het kader van het Programma Toeleveren & Uitbesteden (T&U), 1988-1996; 522-527; 3 pakken en 3 omslagen
                - 1988-1993, 522; pak
                - 1994-, 523; omslag
                - 1995-1996, 524; omslag
                - Ronde-Tafelgesprekken 1991-1993, 525; omslag
                - Een beleidsmatige aanpak van de Regeling Toeleveren & Uitbesteden 1994-, 526; pak
                - Het verlenen van de opdracht aan Bureau Bartels BV tot het uitvoeren van de evaluatie 1997-, 527; pak
                - Stukken betreffende het vaststellen en toezeggen van subsidie aan ondernemers voor de uitvoering van technologische samenwerkingsprojecten of verbeteringsprojecten binnen een aangewezen productmarktcombinatie, 1988-1999; 528-542; 13 pakken en 2 omslagen
                - FME/ Holland Electronica te Zoetermeer ten behoeve van de uitvoering van Quick Scans en het pilot-project Logistiek in het kader van Telecommunicatie en Randapparatuur 1988-1995, 528; pak
                - Nehem (Nederlandse Herstructureringmaatschappij) ten behoeve van het uitvoeren van quick scans in het kader van het Project Toeleveren en Uitbesteden Automotive Sector 1988-1995, 529; pak
                - Toeleveren & uitbesteden in de telecom- en kantoormachine industrie door Berenschot te Utrecht 1988-1995, 530; pak
                - AMP Holland te 's-Hertogenbosch ten behoeve van een haalbaarheidsonderzoek naar het samenwerkingsverband MAKATEAM in het kader van het Programma Toeleveren & Uitbesteden (T&U) Automotive 1990-1994, 531; pak
                - Vereniging Odette Nederland ten behoeve van het project Bewustwording en Kennisoverdracht tot het verbeteren van de bedrijfsvoering in de automotive industrie 1990-1994, 532-533
                - Algemeen 1990-1994, 532; pak
                - Bijlagen 1990-1994, 533; pak
                - Vereniging voor de Metaal- en de Elektrotechnische Industrie (FME) inzake het project Versterking FME ten behoeve van T&U Telecom-randapparatuur 1990-1994, 534; omslag
                - Nederlandse Vereniging Algemene Toelevering (NEVAT)/Holland Automotive te Zoetermeer ten behoeve van de projectcoördinatie naar aanleiding van het raamwerk van voorstellen 1991 in het kader van het project Toeleveren & Uitbesteden (T&U) Automotive Industry 1990-1995, 535; pak
                - Netherlands Oil and Gas Equipement Manufactures (NOEM) te Zoetermeer ten behoeve van het project Toeleveren en Uitbesteden (T&U) Energie- offshore 1990-1995, 536; pak
                - Vereniging FME (Vereniging van Ondernemingen in de Metaal-, Elektronica- en Elektrotechnische Industrie en Aanverwante Sectoren) ten behoeve van het Project Telecom/Kantoormachines 1990-1995, 537; pak
                - Erasmus Universiteit Rotterdam ten behoeve van een onderzoek naar het uitbesteden van diensten 1991-1994, 538; omslag
                - Nederlands Instituut voor Vliegtuigontwikkeling en Ruimtevaart (NIVR) ten behoeve van projecten voor de vliegtuigindustrie 1991-1999, 539-540
                - 1991-1994, 539; pak
                - 1995-1999, 540; pak
                - Economisch Instituut voor het Midden- en Kleinbedrijf tot het monitoren van het Programma Toeleveren en Uitbesteden 1992-1993, 541; pak
                - Audiovisuele Federatie Nederland ten behoeve van quick scans in de audiovisuele sector 1993-1995, 542; pak
                - Stukken betreffende het verlenen van een opdracht aan de Stichting Nederlandse apparaten voor de Procesindustrie (NAP) ter uitvoering van het T&U- project Activiteiten Programma Vervolg traject, 1991-1997; 543-546; 3 pakken en 1 omslag
                - 1991-1993, 543; omslag
                - 1992-1994, 544; pak
                - 1993-1994, 545; pak
                - 1994-1997, 546; pak
                - Stukken betreffende het leveren van een bijdrage aan de totstandkoming van het handboek Samenwerken aan Technologische vernieuwing, 1994-; 547; omslag
        - Financiering van industrieën. Hier: industriële kredieten en ontwikkelingskredieten, -1.824.103
          - Stukken betreffende het vaststellen en toekennen aan ondernemers van een Investeringsbijdrage Hoogwaardige Industrie voor de uitvoering van projecten, 1983 - 1996; 548-555; 7 pakken en 1 omslag
            - Triad Semiconductors International te Eygelshoven Kerkrade ten behoeve van de vestiging van Music Semiconductors NV te Eggelshoven 1989 - 1996, 548; pak
            - Staps Industries BV te Tilburg ten behoeve van het inventariseren, onderzoeken en implementeren van technologieën op het gebied van oppervlaktebehandelingen en verbindingstechnieken 1992 - 1994, 549; pak
            - Spinnerij Nederland BV te Enschede ten behoeve van de ondersteuning van een innovatieprogramma 1985 - 1993, 550-551
              - 1985 - 1987, 550; pak
              - 1988 - 1993, 551; pak
            - Rapid Metaal BV te Maastricht ten behoeve van de vestiging van een automatisch staalverwerkingscentrum 1985 - 1995, 552; pak
            - Organon Technika NV ten behoeve van de bouw van een productie-unit voor donorplasmaferesemodules 1983 - 1994, 553; omslag
            - Gieterij Kurstjens BV te Weert ten behoeve van een nieuwe productielijn voor het proceduren van gietwerk middels een vacuumvormproces 1986 - 1995, 554; pak
            - Air Products BV te Waddinxveen ten behoeve van een fabriek voor vloeibare waterstof te Rozenburg 1985 - 1993, 555; pak
          - Stukken betreffende het behandelen van aangelegenheden inzake de regeling Technische Ontwikkelingskrediet (TOK), 1983 - 1999; 556-564; 6 pakken en 3 omslagen
            - Algemeen 1993 - 1999, 556; pak
            - Het aanmelden van de subsidieregeling bij de Europese Commissie 1983 - 1989, 557; pak
            - Van Doorne Bedrijfswagenfabriek DAF BVC te Eindhoven ten behoeve van projecten 1986 - 1993, 558-559
              - Project Nieuwe Truck Generatie 1986 - 1993, 558; pak
              - Ontwikkeling van een verticale zescylinder 12,8 liter dieselmotor 1987 - 1993, 559; pak
            - Het vaststellen van de regeling van 1991 en het vaststellen van budgetten voor diverse jaren 1990 - 1998, 560; pak
            - Evaluaties 1993 - 1996, 561; omslag
            - Correspondentie met de Europese Commissie inzake de regeling 1993 - 1999, 562; omslag
            - Het leveren van commentaar op verslagen van een onderzoek naar de TOK uitgevoerd door de Algemene Rekenkamer 1994 - 1998, 563; pak
            - Het verlenen van de opdracht aan Bureau Bartels tot het uitvoeren van de evaluatie van technische ontwikkelingskredieten 1995, 564; omslag
          - Stukken betreffende het opstellen van verslagen van vergaderingen bij de Europese Unie inzake de verstrekking van technische ontwikkelingskredieten (TOK), 1990 - 2000; 565; pak
          - Stukken betreffende het beantwoorden van vragen van het GroenLinks Tweede Kamerlid Rabbae met betrekking tot de doelmatigheid van het Industriefonds, 1993 - 1995; 566; pak
          - Stukken betreffende het verlenen van een technisch ontwikkelingskrediet aan Gene Pharming Europe BV voor het project Stier Herman, Ontwikkeling van Transgene Runder-technologie voor Grootschalige Produktie van Biomedische Eiwitten, 1993 - 1997; 567-569; 3 pakken
            Nota bene: Bevat de beantwoording van Kamervragen over de ontheffing van de voorwaarde dat het project aan een ethische toets moet worden onderworpen (Herman de stier)
            - 1993 - 1994, 567; pak
            - 1994, 568; pak
            - 1995 - 1997, 569; pak
          - Stukken betreffende het verlenen van de opdracht aan het onderzoeksbureau Enterprise Information Management (EIM) tot het evalueren van de Subsidieregeling Haalbaarheidsprojecten voor het Midden- en Kleinbedrijf (MKB), 1998 - 1999; 570; omslag
        - Technologische en technische industriële vraagstukken, -1.824.104
          - Stukken betreffende het verlenen van subsidie aan het Civieltechnisch Centrum Uitvoering Research en Regelgeving (CUR-IRO) voor het uitvoeren van projecten op het gebied van beton, 1984 - 1995; 571-575; 4 pakken en 1 omslag
            - De projecten Betonmechanica en Vermoeiing van Beton 1984 - 1995, 571-573
              - 6e fase, BK-VI-2 1984 - 1994, 571; pak
              - 6e fase, BK-VI-3 1984 - 1994, 572; omslag
              - 6e fase, BK-VII-1 1984 - 1995, 573; pak
            - Het onderzoeksproject Reparatie en Bescherming van Beton 1984 - 1995, 574; pak
            - Het onderzoeksproject Toepassing Alternatieve Materialen in Beton en Waterbouw 1984 - 1995, 575; pak
          - Het voorbereiden, vaststellen en wijzigen van het Besluit Subsidies Bedrijfsgerichte Technologische Samenwerkingsprojecten, 1986 - 1996; 576; pak
          - Stukken betreffende het vaststellen en toekennen van subsidies in het kader van de Regeling Research op Aandachtsgebieden (ROAG), 1986 - 1999; 577-584; 8 pakken
            - AT&T GIS WCND Utrecht BV te Nieuwegein ten behoeve van het project datacommunicatie- en computerbeveiliging 1993 - 1995, 577; pak
            - Cedona Pharmaceuticals BV te Zwanenburg ten behoeve van het Project Cedo 1993, 578; pak
            - DSM Andeno te Venlo ten behoeve van het project Katalyse in de Fijnchemie 1988 - 1994, 579; pak
            - Duphar BV te Den Haag ten behoeve van een gewasbeschermingsdivisieproject 1991 - 1995, 580; pak
            - Holland Biotechnology (HBT) BV te Leiden voor biotechnologie studies 1990 - 1996, 581; pak
            - Hypeco BV, Hybriedpluimveefokbedrijf te Nuland 1986 - 1999, 582; pak
            - Koninklijke Vanderhave Groep BV te Kapelle ten behoeve van een zaadveredelingsresearchprogramma 1992 - 1993, 583; pak
            - Pharmachemie BV te Haarlem ten behoeve van het onderzoeksproject Synthese en synthese-opschaling van adria-mycine en analoga 1989 - 1997, 584; pak
          - Stukken betreffende het vaststellen van subsidie aan collectiviteiten voor de uitvoering van een technologisch onderzoeksproject, 1987 - 1994; 585-586; 2 pakken
            - Civiel Centrum Uitvoering Research en Regelgeving te Gouda ten behoeve van het onderzoek Handboek kunstmatig in water opgebouwde zandlichamen 1987 - 1993, 585; pak
            - Stichting Civieltechnisch Centrum Uitvoering Research en Regelgeving (CUR) te Gouda ten behoeve van het Project Baggertechnologie in de Strijd om Water, Zand en Milieu 1994, 586; pak
          - Stukken betreffende het verlenen van subsidie aan NV Noordelijke Ontwikkelingsmaatschappij (NOM) te Groningen ten behoeve van het Proefproject R&D Ondersteuning High-tech Starters, 1988 - 1994; 587; pak
          - Stukken betreffende het vaststellen en verstrekken van subsidie aan onderzoeksinstellingen en samenwerkingsverbanden voor de uitvoering van een onderzoeksproject in het kader van een onderzoeksprogramma, 1988 - 1997; 588-597; 3 pakken en 7 omslagen
            - Stuurgroep Innovatiegerichte Onderzoeksprogramma (IOP) 1988 - 1997, 588-593
              - Vergaderstukken 1988 - 1993, 588; omslag
              - Correspondentie met Senter inzake jaarwerkplannen 1990 - 1997, 589-593
                - Algemeen 1991 - 1995, 589; omslag
                - Algemeen 1991 - 1996, 590; omslag
                - Algemeen 1992 - 1997, 591; omslag
                - Algemeen 1993 - 1995, 592; omslag
                - Met betrekking tot het IOP verf 1990 - 1996, 593; omslag
            - Senter ten behoeve van de uitvoering van het project Technische Keramiek (IOP) 1989 - 1997, 594-595
              - 1989 - 1994, 594; pak
              - 1995 - 1997, 595; omslag
            - Programmabureau Duurzame Technologische Ontwikkeling (DTO) te Delft ten behoeve van het Illustratieproces Novel Protein Foods (IP-NPF) in het kader van het interdepartementaal onderzoeksprogramma DTO 1995 - 1997, 596-597
              - Algemeen 1995 - 1997, 596; pak
              - Bijlagen 1995 - 1997, 597; pak
                Nota bene: Zie voor cd-rom het inv.nr. 2152
          - Vergaderstukken van de Stuurgroep Stichting voor de Technische Wetenschappen- (STW) evaluatie, alsmede het behandelen van diverse aangelegenheden, 1989 - 1993; 598; omslag